臺灣新北地方法院三重簡易庭小額民事判決
110年度重小字第895號
原      告  兆豐產物保險股份有限公司

法定代理人  梁正德  
訴訟代理人  謝宇森  
複  代理人  彭政順  
            林宣誼  
被      告  徐嘉宏  

上列當事人間請求侵權行為損害賠償事件，本院於民國110 年12
月16日辯論終結，判決如下：
    主  　　文
一、被告應給付原告新臺幣（下同）35,437元，及自民國110 年
    2 月18日起至清償日止，按年息5 ％計算之利息。
二、原告其餘之訴駁回。
三、訴訟費用1,000元由被告負擔772元，餘由原告負擔。
四、本判決原告勝訴部分得假執行。
　　事實及理由要領
一、原告主張：緣被告於民國109 年10月22日14時8分許駕駛車
    牌號碼0000-00號車（下稱被告車輛），行經新北市○○區○○
    路000號處，因向右變換車道不慎之過失，而碰撞由原告所
    承保、由訴外人蕭之祥駕駛之車牌號碼000-0000號車輛（下
    稱系爭車輛），致系爭車輛受損，經維修估價，需45,929元
    之維修費用（含零件26,133元、工資9,078元、塗裝10,718
    元），原告並已依約賠付。為此，爰依民法第184 條第1 項
    前段、第191 條之2 及保險法第53條第1 項規定，提起本件
    訴訟。並聲明：被告應給付原告45,929元及自起訴狀繕本送
    達之翌日起至清償日止，按年息5 ％計算之利息等語。
二、被告則以：伊是靜止被對方擦撞，伊當時還沒有變換車道；
    一開始伊是等救護車過，後面賓士車已經打方向盤出來蠻多
    的，伊看到賓士車要讓，才慢慢的，伊有看到有車靠近，就
    按了煞車等語置辯，並聲明：請求駁回原告之訴。
三、本院之判斷：
（一）原告主張上開事實，業據其提出保險查核單、駕駛執照、
      行車執照、新北市政府警察局道路交通事故當事人登記聯
      單、初步分析研判表、系爭車輛照片、維修估價單、零件
      認購單、統一發票等件、賠款滿意書（受款人電匯同意書
      ）在卷可佐（本院卷一第17至41頁），核與本院職權向新
      北市政府警察局新莊分局調取之系爭事故調查卷宗所附資
      料相符，堪以認定。
（二）按汽車在同向二車道以上之道路（車道數計算，不含車種
      專用車道、機車優先道及慢車道），除應依標誌或標線之
      指示行駛外，並應遵守變換車道時，應讓直行車先行，並
      注意安全距離，道路交通安全規則第98條第1項第6款亦定
      有明文。經查，系爭事故發生時，被告車輛與系爭車輛均
      行駛在新北市新莊區中正路往桃園龜山方向，被告車輛在
      內側車道、系爭車輛行駛於外側車道直行，被告車輛於中
      山路瓊華路口，欲向外側車道變換，且其右前車輪已侵入
      外側車道，而致與當時在外側車道直行的系爭車輛發生碰
      撞，有系爭車輛行車紀錄器影像之勘驗筆錄在卷可佐（本
      院卷二第17至27頁），是被告就系爭事故有變換車道未讓
      直行車先行之過失，新北市政府警察局道路交通事故初步
      分析研判表亦同此認定（本院卷一第23頁）。是以，系爭
      事故肇致系爭汽車受損結果，被告確有過失，亦堪認定，
      而原告既已依保險契約給付系爭車輛之修復費用，自得依
      上開法律規定代位行使對被告之損害賠償請求權。
（三）按請求賠償物被毀損所減少之價額，雖得以修復費用為估
      定標準，但以必要者為限（例如修理材料以新品換舊品，
      應予折舊）。本件原告支出之修復費用，依上開維修估價
      單所示，其中零件26,133元、工資9,078元、塗裝10,718
      元。又系爭車輛係108 年12月出廠此有行車執照可參（本
      院卷一第19頁），依行政院所頒固定資產耐用年數表及固
      定資產折舊率之規定，運輸業用客車、貨車之耐用年數為
      4年，依定率遞減法每年折舊1000分之438，另依營利事業
      所得稅查核準則第95條第6項規定「 固定資產提列折舊採
      用定率遞減法者，以1 年為計算單位，其使用期間未滿1 
      年者，按實際使用之月數相當於全年之比例計算之，不滿
      1月者，以1月計」，系爭車輛自出廠日108年12月，迄本
      件車禍發生時即109年10月22日，已使用11月，則零件扣
      除折舊後之修復費用估定為15,641元（詳如附表之計算式
      ），加計無須計算折舊之工資9,078元、塗裝10,718元，
      總計為35,437元（計算式：15,641元＋工資9,078元＋塗裝1
      0,718元＝35,437元）。
（四）末按遲延之債務，以支付金錢為標的者，債權人得請求依
      法定利率計算之遲延利息；應付利息之債務，其利率未經
      約定，亦無法律可據者，週年利率5 ％；給付無確定期限
      者，債務人於債權人得請求給付時，經其催告而未為給付
      ，自受催告時起，負遲延責任。其經債權人起訴而送達訴
      狀，與催告有同一之效力，民法第203 條、第233 條第1 
      項前段、第229 條第2 項亦分別定有明文。從而，原告本
      於保險代位、侵權行為之法律關係，請求被告給付自起訴
      狀繕本送達被告翌日即110 年2 月18日（本院卷一第63、
      65頁）起至清償日止，按年息5 ％計算之利息，與上開規
      定，核無不合，應予准許。
四、綜上所述，原告依保險代位及侵權行為之法律關係，請求被
    告給付35,437元，及自110 年2 月18日起至清償日止，按年
    息5 ％計算之利息，為有理由，應予准許。逾此部分請求，
    則屬無據，爰予駁回。
五、本件係就民事訴訟法第436 條之8 適用小額訴訟程序所為被
    告敗訴之判決，依同法第436 條之20規定，由本院依職權宣
    告假執行。
六、訴訟費用負擔之依據：民事訴訟法第79條、第436條之19第1
     項規定，確定訴訟費用之負擔如主文第3 項所示。
中    華    民    國   111    年    1     月    6     日
　　　　　　　　　三重簡易庭　  法  官  王凱俐
以上為正本係照原本作成。
對於本件判決如有不服，應於收受送達後20日內向本院提出上訴
書狀，上訴於本院合議庭，並按他造當事人之人數附具繕本。當
事人之上訴，非以判決違背法令為理由不得為之，上訴狀應記載
上訴理由，表明下列各款事項：
（一）原判決所違背之法令及其具體內容。
（二）依訴訟資料可認為原判決有違背法令之具體事實。
如未於上訴後20日內補提合法上訴理由書，法院得逕以裁定駁回
上訴。
中    華    民    國   111    年    1     月    6     日
                    　　  　　書記官  林穎慧

附表
-----
折舊時間           金額
第1年折舊值        26,133×0.438×(11/12)=10,492
第1年折舊後價值    26,133-10,492=15,641